# 请教陈版：客户应收坏账情况

提问人：emmafisher 时间：2022-02-21 15:07:37
陈版，公司有个客户，因市场情况， 10 月份之后回款延后，超出账期，我们可以对这一个客户的应收账款采取不同的坏账计提政策吗？账期内用账龄计提，基于谨慎性账期外的用单项计提，我是觉得同一个客户应该判断可回收情况，采取选择一种坏账计提政策。

回答人：chenyiwei
应考虑这一情况是否表明该客户的信用风险水平总体上升，而不仅仅涉及已逾期的部分。应考虑对未逾期的部分也应当基于其信用风险特征的变化而采用个别认定法单独计提准备。